RAFAEL RAMOS DE SÁ

Nacionalidade: Brasileiro, Estado Civil: Casado, Idade: 35 Anos

Endereço: Estrada das Palmas, 1401 – Apto 484

Bairro: Metalúrgicos

Cidade: Osasco - Estado: São Paulo

CEP: 06150-740

Data de Nascimento: 31/08/1985

FORMAÇÃO ACADÊMICA

MBA

Big Data (Data Science), FIAP 04/2018 – 04/2019

Graduação

Ciência da Computação, UNINOVE 01/2008 – 12/2011

RESUMO DAS QUALIFICAÇÕES

Pós-Graduado em Big Data (Data Science) pela FIAP, com Graduação em Ciência da Computação pela UNINOVE, possuo as certificações data platform MCSA, MCPS e MTA da Microsoft. Atuando em projetos que utilizam tecnologias relacionadas a Big Data e Analytics. Implementação de um Data Lake, ingestão de dados em batch e streaming, processamento de algoritmos de Machine

Experiência de 7 anos como Administrador de Banco de Dados responsável por diversas instâncias de SQL Server (on-premises e cloud), com foco em configuração, manutenção, monitoramento do ambiente, segurança, upgrade de versões, troubleshooting, performance tuning, alta disponibilidade, ETL, analise de dados e ferramentas de visualização de dados.

Ferramentas e tecnologias:

Ecossistema Hadoop (HDFS, MapReduce, Hive, Sqoop), Spark, Kafka, Python, Shell-Script, Nifi, Streamsets, SQL Server 2014, MySQL, SQL Azure, AWS RDS, AWS S3, AWS EC2, SQL Server 2014, MySQL, SQL Azure, AWS RDS, AWS EC2, Integration Services, Reporting Services e Power BI.

EXPERIÊNCIA PROFISSIONAL

Banco Next

Cargo: Engenheiro de Dados Sr Período: 24/03/2021 – Atual

Semantix Tecnologia em Sistemas de Informação S.A.

Learning e criação de um Pipeline para análise de dados.

Cargo: Engenheiro de Dados Sr Período: 16/12/2019 – 11/03/2021

Associação dos Advogados de São Paulo

Cargo: Administrador de Banco de Dados Pl

Período: 13/08/2007 - 07/11/2019

Carrefour Comércio e Indústria Ltda

Cargo: Auxiliar de Informática Período: 01/12/2004 – 07/12/2006

CERTIFICAÇÕES

Azure Data Fundamentals, Microsoft (2020)

MCSA: SQL Server 2012/2014, Microsoft (2017)

MCPS: Microsoft Certified Professional, Microsoft (2016)

MTA Database: Microsoft Technology Associate, Microsoft (2016)

CURSOS

Bootcamp Engenheiro de Dados

IGTI - Mai/2021

Data Lake – Design, Projeto e Integração

Data Science Academy - Out/2019

Elasticsearch 5: Pesquisas Avançadas

Alura - Ago/2019

Big Data Real-Time Analytics com Python e Spark

Data Science Academy - Jul/2019

Python & Hadoop for Big Data and Machine Learning

4Linux - Mai/2019

Python Fundamentos para Análise de Dados

Data Science Academy - Mai/2019

Engenharia de Dados com Hadoop e Spark

Data Science Academy – Jul/2018

Basic Cluster Administration

MongoDB University – Jul/2018

CPB200 - BigQuery for Data Analysts

Orange Institute - Mai/2016

CONTATOS

Celular: +55 11 96627 7279 (whatsapp) E-mail: rafaelramossa@hotmail.com

Skype: rafaelramossa

Linkedin: www.linkedin.com/in/rafaelramossa

Site: https://rafaelramossa.github.io/